臺灣臺南地方法院交通事件裁定　　　　 96年度交聲字第307號
原處分機關　交通部公路總局嘉義區監理所麻豆監理站
異議人即受
處分人　　　甲○○
上列受處分人因違反道路交通管理處罰條例案件，對於交通部公
路總局嘉義區監理所麻豆監理站，民國96年4月18日所為之裁決
處分（處分案號：麻監裁罰字第裁75-M00000000號）聲明異議，
本院裁定如下：
    主  文
異議駁回。
    理  由
一、原處分意旨略以：異議人即受處分人甲○○（下稱異議人）
    於民國96年2月8日下午15時10分許，駕駛車牌號碼5W-9687
    號自小客車，行經限速為每小時50公里之台南縣大內鄉曲溪
    村51-8號前時，以時速每小時64公里，超速14公里行駛，違
    反道路交通安全規則，因而肇事致被害人葉廖梅芳死亡，經
    台南縣警察局善化分局交通事故處理小組警員 (下稱舉發機
    關)，製單舉發。嗣原處分機關即交通部公路總局嘉義區監
    理所麻豆監理站，以異議人之違規事實明確，乃依道路交通
    管理處罰條例（下稱處罰條例）第40條、第61條第1項第4款
    之規定，裁處異議人罰鍰新台幣（下同）1800元，吊銷駕駛
    執照，1年內禁考，並記違規點數1點等語。
二、本件聲明異議意旨略以：異議人對於裁處罰鍰部分無異議，
    惟對於吊銷駕駛執照部分有異議，因異議人已與被害人家屬
    和解，且鑑定機關鑑定結果被害人為本件肇事主因，異議人
    僅為肇事次因，異議人家地處偏遠賴駕駛汽車出入，吊銷駕
    照，對於異議人生活造成重大影響云云。
三、汽車駕駛人，行車速度，超過規定之最高時速，或低於規定
    之最低時速，除有第43條第1項第2款 (超速60公里以上)情
    形外，處新臺幣1200元以上2400元以下罰鍰；汽車駕駛人，
    駕駛汽車有違反道路交通安全規則，因而肇事致人死亡情形
    者，吊銷其駕駛執照；汽車駕駛人有違反處罰條例第40條情
    形者，除依原條款處罰鍰外，並予記違規點數1點；汽車駕
    駛人，曾依本條例其他各條規定吊銷駕駛執照者，一年內不
    得考領駕駛執照，處罰條例第40條、第61條第1項第4款、第
    63條第1項第1款、第67條第3項，分別定有明文。
四、本院審酌：
  (一)異議人於96年2月8日下午15時10分許，駕駛車牌號碼5W-968
    7號自小客車，行經限速每小時50公里之台南縣大內鄉曲溪
    村51-8號前時以時速每小時64公里，超速14公里行駛，並因
    而肇事致被害人葉廖梅芳死亡，經舉發機關製單舉發後，再
    經原處分機關依處罰條例第40條、第61條第1項第4款之規定
    ，就超速部分裁處異議人罰鍰1800元，記違規點數1點；就
    肇事致人死亡部分，裁處吊銷駕駛執照，1年內禁考。所涉
    刑事案件部分，經本院以96年度交簡字第1814號判決，認定
    異議人犯過失致死罪，為肇事次因，判處有期徒刑4月，減
    為有期徒刑2月，緩刑2年乙節，有：
    裁決書。
    舉發通知單。
    本院依職權調閱之96年度交簡字第1814號案全卷。
    等件為證，且為異議人所不否認，此部分事實，當可認定。
  (二)異議人就本件肇事雖僅為肇事次因，被害人為肇事主因，然
    本院96年度交簡字第1814號案判決中，亦認為異議人超速行
    駛，為造成本件肇事因素，此觀之該判決理由欄一第13行可
    稽。按行車速度，依速限標誌或標線之規定，無速限標誌或
    標線者，行車時速不得超過五十公里，道路交通安全規則第
    93條第1項第1款，定有明文。異議人於上揭路段超速行駛即
    屬為違反上揭道路交通安全規則之規定，其因而肇事，致被
    害人死亡，縱使僅為肇事次因，仍不得因此而主張解免自己
    之責任，仍屬違反交通安全規則肇事致人死亡之範籌。至異
    議人是否已經與被害人家屬和解；是否住家地處偏遠，有賴
    駕駛汽車出入，吊銷駕駛執照後是否對於異議人生活造成重
    大影響，則非原裁處機關或本院所得考量之法定因素。
五、綜上所述，異議人於上述時、地，超速行駛違反道路交通安
    全規則之規定，因而肇事致被害人死亡之事實既可認定，原
    處分機關據此引用上開處罰條例第40條、第61條第1項第4款
    、第63條第1項第1款及第67條第3項等規定，裁處異議人罰
    鍰1800元，並記違規點數1點，以及吊銷駕駛執照，1年內不
    得重新考領，於法即無不當。至異議人就本件裁決處分之異
    議內容，經核尚難認為有理，故應予以駁回。
六、據上論斷，應依道路交通案件處理辦法第19條，裁定如主文
    。
中　　華　　民　　國　　96　　年　　12　　月　　21　　日
　　　　　　　　　交通法庭  法　官　蔡直青
以上正本證明與原本無異。
如不服本裁定應於送達後5日內向本院提出抗告狀（應附繕本）
。
                            書記官  劉鴻瑛
中　　華　　民　　國　　96　　年　　12　　月　　25　　日
